# 委托贷款可以做债转股吗？

提问人：紫璐 时间：2010-12-17 16:32:54
甲方委托贷款方，乙方为受托贷款方，甲方委托银行向乙方贷款 200 万元，银行在甲方向银行存入贷款基金后直接向乙方贷款，乙方通过银行向甲方支付利息。现在甲方要求用这 200 万元作为对乙方的投资，可以做验资报告吗？要怎么做？

回答人：chenyiwei
建议向乙方所在地工商部门确认。前提是乙方所在地的工商登记机关认可债转股这种出资方式。